【裁判字號】    98,親,158
【裁判日期】    981109
【裁判案由】    否認子女
【裁判全文】
臺灣板橋地方法院民事判決            98年度親字第158號
原      告  丙○○
被      告  乙○○
兼  上一人
法定代理人  甲○○
上列當事人間請求否認子女事件，本院於中華民國98年10月26日
言詞辯論終結，判決如下：
    主      文
確認被告乙○○（女，民國○○○年○月○○○日生）非被告甲○○自原告丙○○受胎所生之婚生女。
訴訟費用由被告負擔。
    事實及理由
一、原告主張：原告與被告甲○○於民國86年12月29日結婚，婚
    後數年被告沈迷於網路交友，性情丕變，漠視家庭及婚姻生
    活，自96年起即開始經常在外連續數日徹夜不歸，兩造感情
    因而漸生嫌隙，嗣被告甲○○於98年2 月26日產下一女即被
    告乙○○，惟因原告與被告甲○○之血型同為A 型，但被告
    乙○○之血型竟為AB型，原告知悉後，始確定被告甲○○罔
    顧家庭倫理，在外通姦而懷孕之事實。因被告乙○○係於原
    告與被告甲○○婚姻關係中所生，依法受婚生之推定，惟實
    際上係被告甲○○與他人所生，爰依民法第1063條之規定，
    提起否認子女之訴。並聲明：如主文所示。
二、被告甲○○方面：同意原告之請求。被告乙○○係被告甲○○在外喝酒後與別人發生關係所生，懷孕四個月後被告甲○○才知道。
三、按關於認諾及訴訟上自認或不爭執事實之效力，於否認子女
    事件，不適用之，民事訴訟法第594 條定有明文。本件被告
    甲○○於言詞辯論期日同意原告之請求，並就原告主張被告
    乙○○並非被告甲○○自原告受胎所生之事實為不爭執，揆
    諸首揭法條之說明，自不發生被告認諾或不爭執事實之效力
    ，合先敘明。
四、經查，原告主張之事實，業據原告提出戶籍謄本、血型報告
    單各2 件、宥生婦產科診所診斷證明書、柯滄銘婦產科血緣
    鑑定報告書、診斷證明書各1 件為證，而依前開柯滄銘婦產
    科血緣鑑定報告書、診斷證明書之鑑定結果所示：「丙○○
    、乙○○二人於98年9 月22日接受DNA 血緣關係鑑定，結果
    顯示丙○○與乙○○二人無父女血緣關係」，自堪認原告主
    張被告乙○○非被告甲○○自原告受胎所生之婚生女，要屬
    真實，堪以採信。
五、按子女出生日回溯自181 日起至第302 日止為受胎期間；能
    證明受胎回溯在前項第302 日以前者，以其推定為受胎期間
    。又妻之受胎，係在婚姻關係存續中者，推定其所生子女為
    婚生子女；前項推定，如夫妻之一方能證明妻非自夫受胎者
    ，得提起否認之訴，但應於夫妻之一方知悉該子女非為婚生
    子女之日起，二年內為之，民法第1062、第1063條分別定有
    明文。經查，本件被告甲○○於98年2 月26日產下被告乙○○時，依法雖應推定被告乙○○為原告與被告甲○○所生之
    婚生女，然參以前開柯滄銘婦產科血緣鑑定報告書、診斷證
    明書之鑑定結果，被告乙○○與原告間並不具有親子血緣關
    係，則被告乙○○實非被告甲○○自原告受胎所生。從而，
    原告於被告乙○○98年2 月26日出生後2 年內提起本件否認
    子女之訴，於法洵屬有據，應予准許。
六、訴訟費用負擔之依據：民事訴訟第78條。
中    華    民    國    98    年    11    月    9     日
                    家事法庭  法  官  劉大衛
以上正本證明與原本無異。
如對本判決不服，應於判決送達後20日內向本院提出上訴狀。
中    華    民    國    98    年    11    月    9     日
                              書記官  高玉彬


司法院資訊處製作；財團法人民間司法改革基金會備份。
